【裁判字號】    89,上易,65
【裁判日期】    890203
【裁判案由】    侵占等
【裁判全文】
臺灣高等法院臺中分院刑事判決          民國八十九年度上易字第六五號
    上  訴  人
    即  被  告  甲○○
右上訴人因侵占等案件，不服台灣彰化地方法院中華民國八十八年五月十八日第一審
判決（民國八十八年度訴字第八十八號，起訴案號：台灣彰化地方法院檢察署民國八
十七年度偵字第一○八三三號），提起上訴，本院判決如左：
    主      文
原判決關於甲○○侵占罪部分撤銷。
甲○○無罪。
    理      由
一、公訴意旨略以：施文琦、李建國於民國（下同）八十七年十一月十日，共同向彰
    化縣員林鎮宏一小客車租賃有限公司（以下簡稱宏一公司）租得一部車號ＨＨ－
    六五五七號自小客車，租期一天，租得後共同使用。距施文琦竟意圖為自己不法
    之所有，於當日趁李建國不知時，在花壇鄉夏威夷汽車旅館將車開走據為己有，
    開至彰化縣埔鄉永平村福華明鏡停車場。八十七年十一月底，經施文琦告知，
    被告甲○○知情而與施文琦共同使用該車，嗣於八十七年十二月一日施文琦載丙
    ○○外出，將車停在彰化縣福興鄉○○村○○街○○道路睡覺時，薛女開車門打
    電話聯絡家人報警處理，經薛女當日上午打電話邀同施文琦前往彰化縣福興鄉○
    ○路大興農超商，施文琦即駕車號ＮＫ－六六○一號自小客車載甲○○至前開福
    華明鏡停車場，甲○○再駕駛該部ＨＨ－六五五七號自小客車，一同前往大興農
    超商停車場，停車後，再坐施文琦所駕之ＮＫ－六六○一號自小客車至大興農超
    商前與薛女會合，為警查獲等情，因認被告甲○○犯有刑法第三百三十五條第一
    項之侵占罪云云。
二、訊之上訴人即被告甲○○雖不否認有與施文琦共同使用向宏一公司租得之ＨＨ－
    六五五七號自小客車，惟矢口否認有侵占之情事。查，依公訴人起訴事實，案外
    人施文琦與李建國於八十七年十一月十日租得ＨＨ－六五五七號自小客車後，當
    天即被施文琦個人侵占入己使用，迨至同年十一月底，被告甲○○始與施文琦共
    同使用該車，直至十二月一日才被警局查獲。是依起訴事實，侵占該車者為施文
    琦而非被告，被告僅於施文琦侵占自小客車後共同使用而已，而侵占罪為即成犯
    ，一經侵占，犯罪即告成立，無事後共犯之可言，此外，復查無其他積極之證據
    足資證明被告甲○○與施文琦有共同侵占之罪行，此部分犯罪即不能證明，原審
    疏未詳查，細心勾稽，遽予論罪科刑，核有違誤，被告上訴意旨執以指摘原判決
    不當，非無理由，應由本院將原判決此部分撤銷，另為無罪之諭知。
三、據上論斷，應依刑事訴訟法第三百六十九條第一項前段、第三百六十四條、第三
    百零一條第一項，判決如主文。
本案經檢察官乙○○到庭執行職務。
中      華      民      國    八十九     年      二       月     三     日
                                  臺灣高等法院臺中分院刑事第十一庭
                                          審判長法  官  羅  禮  政
                                                法  官  陳  欣  安
                                                法  官  曾  謀  貴
右正本證明與原本無異。
不得上訴。
                                                書記官  粘  銘  環
中      華      民      國    八十九     年      二       月     八     日
                                                                        Ｑ


司法院資訊處製作；財團法人民間司法改革基金會備份。
